【裁判字號】    98,交聲,1463
【裁判日期】    980721
【裁判案由】    交管條例聲異
【裁判全文】
臺灣板橋地方法院交通事件裁定        98年度交聲字第1463號
原處分機關  交通部公路總局臺北區監理所
異  議  人  乙○○
即受處分人
上列異議人即受處分人因違反道路交通管理處罰條例案件，對於
交通部公路總局臺北區監理所於98年5 月19日所為之裁決處分（
原處分案號：北監自裁字第裁40-U00000000號），聲明異議，本
院裁定如下：
    主  文
異議駁回。
    理  由
一、原處分意旨略以：異議人即受處分人乙○○於民國98年3 月
    2 日晚上11時25分許，駕駛車牌號碼K6-7209 號自用小客車
    ，在桃園國際機場航勤南路（入場道），因有「在禁止臨時
    停車處所停車」之違規事實，經員警製單逕行舉發，爰依道
    路交通管理處罰條例第56條第1 項第1 款規定，裁處受處分
    人罰鍰新臺幣（下同）1,000 元。
二、聲明異議意旨略以：伊於上開時間，駕駛車牌號碼K6-7209
    號自用小客車，行經桃園國際機場航勤南路，車輛行駛中手
    機響起，伊為了安全就將上開自用小客車臨停於長榮貨運門
    口黃線處接聽手機，卻遭員警開單，因為伊急著要去機場接
    機，只好草草簽名離開現場，事後卻收到紅線違規停車之罰
    單，員警在罰單上記載之違規地點與當時實際情形有所落差
    ，原處分機關遽以裁罰，顯有違誤，爰依法聲明異議，請求
    撤銷原處分云云。
三、按禁止臨時停車線，用以指示禁止臨時停車路段，以劃設於
    道路緣石正面或頂面為原則，無緣石之道路得標繪於路面上
    ，距路面邊緣以30公分為度。本標線為紅色實線，禁止時間
    原則為全日24小時，道路交通標誌標線號誌設置規則第169
    條規定甚明。又設有禁止臨時停車標誌、標線處所不得臨時
    停車；汽車駕駛人停車時，在禁止臨時停車處所停車者，處
    600 元以上1,200 元以下罰鍰，道路交通安全規則第111 條
    第1 項第3 款、道路交通管理處罰條例第56條第1 項第1 款
    亦分別定有明文。
四、經查：
(一)本件異議人於上開時、地，駕駛上開自用小客車，因在禁止
    臨時停車處所停車，經內政部警政署航空警察局保安警察隊
    員警甲○○當場掣單舉發，嗣經原處分機關即交通部公路總
    局臺北區○○○○○道路交通管理處罰條例第56條第1 項第
    1 款規定，於98年5 月19日裁處異議人罰鍰1,000 元之事實
    ，有上開裁決書、內政部警政署航空警察局航警交字第U000
    00000 號舉發違反道路交通管理事件通知單、內政部警政署
    航空警察局98年4 月2 日航警行字第0980007943號函暨檢附
    違規地點會勘照片在卷可憑（見本院卷第9 、13、22、25頁
    ）。
(二)異議人雖以前揭情詞置辯，惟證人即舉發異議人之員警甲○
    ○於本院審理時具結證稱：當天伊負責執行取締機場周邊道
    路違停巡邏勤務，伊當時從航空科學館出來，發現異議人的
    車子熄火、關大燈停在對面，伊朝異議人的車子閃大燈示意
    他離開，但異議人沒有回應，伊就靠近異議人的車子並敲門
    ，發現駕駛人斜躺在駕駛座上講行動電話，伊就請異議人下
    車，告知異議人該處是紅線，禁止臨時停車，並指著紅線請
    異議人確認，異議人當場有確認該處是紅線，異議人沒有表
    示意見，也沒有說該處是黃線不是紅線，伊就依法告發，異
    議人當場在罰單上簽名，事後異議人在申訴時才說違規地點
    是黃線，當時視線良好，而且伊是到異議人的車旁跟他說的
    ，伊不會看錯等語（見本院卷第30、31頁），而異議人到庭
    後雖辯稱：伊在現場有用手機拍照，伊把車子停在路肩，該
    處是黃線不是紅線，靠機場航勤南路出口處有一段是黃線，
    其他路段才是紅線云云，並庭呈照片2 張為證，然該拍攝地
    點並非員警舉發異議人違規停車的周邊道路等情，業據證人
    於本院審理時證述明確（見本院卷第31頁），是上開照片尚
    不足為異議人有利之認定。復參酌證人與異議人間，不僅未
    有任何怨隙，且係毫不相識之人，衡情證人應無設詞攀誣，
    或虛構違規事實以陷害異議人之理。況員警於執行公務時，
    本身即受有行政懲處責任之監督，是其到庭具結作證，更係
    以刑事責任擔保其證言之真實性，且證人就本件如何查獲舉
    發之經過，於本院審理時到庭結證綦詳如上，其證述舉發過
    程連續而完整，顯見其記憶深刻，益徵其無誤判之虞，是證
    人甲○○員警上開證述內容，經核尚無不可採信之處。另觀
    之證人庭呈其所拍攝之現場環境照片7 張（見本院卷第35至
    38頁），異議人違規地點確實為繪設紅線路段，顯屬禁止臨
    時停車之處所無訛，就一般具有通常智識之駕駛人而言，即
    可知悉上開車輛之停放位置係禁止臨時停車，自不能僅為圖
    一己之便，即將車輛任意停放於禁止臨時停車之處所。再者
    ，觀諸上開舉發通知單之「收受通知聯者簽章」欄註記有「
    乙○○」之簽名，有上開舉發通知單在卷可考（見本院卷第
    13頁），則上開舉發通知單既經異議人當場簽名收受，足證
    舉發員警係依據異議人所提供之資料填寫舉發通知單，且異
    議人對於舉發員警所填載舉發通知單內各欄位之內容亦經其
    確認無誤後簽名，是異議人事後辯稱：罰單上記載之違規地
    點與實際情形不符云云，顯係卸責之詞，不足採信。從而，
    異議人於上開時、地，有在禁止臨時停車之處所違規停車之
    事實，洵堪認定。
(三)至原舉發單位雖未能提出異議人違規照片或攝影畫面供異議
    人檢視，然「當場舉發」交通違規並不以攝影或照相存證為
    其要件，亦不以舉發錄影或照片為唯一之證明方法，若舉發
    員警係親眼見聞違規經過，並經以證人之身分具結後為證述
    ，此證人證詞仍不失為證明方法之一種。若強求各種交通違
    規行為均需以照片為其裁罰依據，事實上殆不可行，蓋諸多
    違規行為之發生難以預期，違規狀態稍縱即逝，無法期待執
    勤員警就一瞬間突發之交通違規行為，於發現後能即時攝影
    取證，事實上僅能仰賴舉發員警親身目視所見為之，別無其
    他舉證之可能，復查無其他證據顯示本件舉發員警有誤認或
    故意構陷之情事，自難以舉發員警無法提出其他證據佐證，
    即認其所述不可採信。是以，本件異議人違規當時舉發員警
    雖未拍照存證，然已於異議人違規後當場攔停異議人，並向
    異議人再三確認該路段屬繪設紅線禁止臨時停車之路段，業
    據證人就舉發經過證述綦詳，已如前述，異議人自難僅以無
    照片佐證云云，據為免責事由。
五、綜上所述，異議人於上開時、地，在禁止臨時停車處所停車
    之違規事實，堪以認定。是以原處分機關據以援引前揭規定
    ，並參酌違反道路交通管理事件統一裁罰基準及處理細則之
    規定，裁處異議人罰鍰1,000 元，於法即無不當，從而，本
    件異議人之異議為無理由，應予駁回。
據上論斷，應依道路交通案件處理辦法第19條，裁定如主文。
中    華    民    國    98    年    7     月    21    日
                  交通法庭  法  官  錢衍蓁
上列正本證明與原本無異。
如不服本裁定，應於裁定送達後五日內敘明抗告理由，向本院提
出抗告狀。
                            書記官  劉靜慧
中    華    民    國    98    年    7     月    22    日


司法院資訊處製作；財團法人民間司法改革基金會備份。
